Minutes et répertoires du notaire Sébastien POSTELLE, 10 octobre 1805 - 28 novembre 1810 (étude VII)
Archives nationales
- Minutes de Sébastien POSTELLE, 23 septembre 1805 - décembre 1810; MC/ET/VII/575 - MC/ET/VII/596
  - Minutes. 1809, avril - juin, avril - juin 1809; MC/ET/VII/591; Document détérioré.
    - Mariage de Jean François Thérèse Chalgrin, architecte du Sénat, veuf avec un enfant de Marguerite Émilie Félicité Vernet, palais du Sénat, cour des Fontaines, avec Marie Louise Gravel, 16, rue Blanche., 10 juin 1809; MC/ET/VII/591
      Documents du Minutier central des notaires de Paris concernant l'histoire économique et sociale (1800-1830) [8556 actes], par Claude Pris, introduction et index revus, corrigés par le personnel du Minutier central, sous la direction d'Andrée Chauleur, Paris, Archives nationales, 1999, notice n° 5578 (instrument de recherche imprimé dématérialisé dont la version intégrale est accessible en ligne par la rubrique 'Autres instruments de recherche', voir contexte dans le Plan d’orientation général - Notaires de Paris, guides thématiques du Minutier).
      contrat de mariage; Blanche (rue); Luxembourg (palais du); Chalgrin, Jean François Thérèse (1739-1811); Gravel, Marie Louise; Vernet, Marguerite Emilie Félicité; architecte
    - Cahier de quittances des légataires particuliers de Nicolas Van Hoorn, 12 juin 1809; MC/ET/VII/591
      quittance; Van Hoorn, Pierre Nicolas
    - Quittances des légataires particuliers de Pierre-Nicolas Van Hoorn, 12 juin 1809; MC/ET/VII/591
    - Bail de la maison du presbytère, de terres labourables et bois à Romescamps et Caroix [Carroix] par Étienne Caron, ex-marchand de vins, à Jean Charles Delarches, marchand de vins., 29 juin 1809; MC/ET/VII/591
      Précisions sur les lieux: Carroix (Romescamps, Oise); Romescamps (Oise)--Carroix
      Documents du Minutier central des notaires de Paris concernant l'histoire économique et sociale (1800-1830) [8556 actes], par Claude Pris, introduction et index revus, corrigés par le personnel du Minutier central, sous la direction d'Andrée Chauleur, Paris, Archives nationales, 1999, notice n° 7461 (instrument de recherche imprimé dématérialisé dont la version intégrale est accessible en ligne par la rubrique 'Autres instruments de recherche', voir contexte dans le Plan d’orientation général - Notaires de Paris, guides thématiques du Minutier).
      bail; Romescamps (Oise); Caron, Etienne; Delarches, Jean Charles; commerçant
  - Minutes. 1809, juillet - septembre, juillet - septembre 1809; MC/ET/VII/592
    - Bail de fabrique de savon à Choisy-le-Roi, rue du Bac, par Jean François Gazzino, fabricant de savon, à Rodrigues et Patto et Cie., 6 juillet 1809; MC/ET/VII/592
      Documents du Minutier central des notaires de Paris concernant l'histoire économique et sociale (1800-1830) [8556 actes], par Claude Pris, introduction et index revus, corrigés par le personnel du Minutier central, sous la direction d'Andrée Chauleur, Paris, Archives nationales, 1999, notice n° 487 (instrument de recherche imprimé dématérialisé dont la version intégrale est accessible en ligne par la rubrique 'Autres instruments de recherche', voir contexte dans le Plan d’orientation général - Notaires de Paris, guides thématiques du Minutier).
      bail; Choisy-le-Roi (Val-de-Marne); Bac (rue du); Gazzino, Jean François
    - Vente de meubles à Paris par Jacques Desvignes, tapissier, à Pauline Galimant, épouse Deprat., 9 août 1809; MC/ET/VII/592
      Documents du Minutier central des notaires de Paris concernant l'histoire économique et sociale (1800-1830) [8556 actes], par Claude Pris, introduction et index revus, corrigés par le personnel du Minutier central, sous la direction d'Andrée Chauleur, Paris, Archives nationales, 1999, notice n° 2143 (instrument de recherche imprimé dématérialisé dont la version intégrale est accessible en ligne par la rubrique 'Autres instruments de recherche', voir contexte dans le Plan d’orientation général - Notaires de Paris, guides thématiques du Minutier).
      acte de vente; Deprat (M.); Desvignes, Jacques; Galimant, Pauline; tapissier
    - Mariage de Jean François Simon Rabilly, propriétaire, 41, rue du Faubourg-Saint-Denis, avec Marie Catherine Adélaïde Cuquemelle, veuve de François Antoine Valentin Kallenbach, demeurant à Chenevières, commune de Jouars-Pontchartrain., 18 août 1809; MC/ET/VII/592
      Précisions sur les lieux: Chennevières (Jouars-Pontchartrain, Yvelines); Jouars-Pontchartrain (Yvelines)--Chennevières
      Documents du Minutier central des notaires de Paris concernant l'histoire économique et sociale (1800-1830) [8556 actes], par Claude Pris, introduction et index revus, corrigés par le personnel du Minutier central, sous la direction d'Andrée Chauleur, Paris, Archives nationales, 1999, notice n° 8108 (instrument de recherche imprimé dématérialisé dont la version intégrale est accessible en ligne par la rubrique 'Autres instruments de recherche', voir contexte dans le Plan d’orientation général - Notaires de Paris, guides thématiques du Minutier).
      contrat de mariage; Jouars-Pontchartrain (Yvelines); Faubourg-Saint-Denis (rue du); Cuquemelle, Marie Catherine Adélaïde; Kallenbach, François Antoine Valentin; Rabilly, Jean François Simon
    - Inventaire après décès de Marie Angélique Louise Diré, épouse de Théodore Heduy, employé, 38, rue du Dragon., 19 août 1809; MC/ET/VII/592
      Documents du Minutier central des notaires de Paris concernant l'histoire économique et sociale (1800-1830) [8556 actes], par Claude Pris, introduction et index revus, corrigés par le personnel du Minutier central, sous la direction d'Andrée Chauleur, Paris, Archives nationales, 1999, notice n° 5016 (instrument de recherche imprimé dématérialisé dont la version intégrale est accessible en ligne par la rubrique 'Autres instruments de recherche', voir contexte dans le Plan d’orientation général - Notaires de Paris, guides thématiques du Minutier).
      inventaire; Dragon (cour du); Dragon (rue du); Diré, Marie Angélique Louise; Heduy, Théodore
    - Mariage de Théodore Heduy, employé, 38, rue du Dragon, veuf avec quatre enfants de Marie Angélique Louise Diré, avec Marie Honorine Causard, 4, rue Jacob., 21 août 1809; MC/ET/VII/592
      Documents du Minutier central des notaires de Paris concernant l'histoire économique et sociale (1800-1830) [8556 actes], par Claude Pris, introduction et index revus, corrigés par le personnel du Minutier central, sous la direction d'Andrée Chauleur, Paris, Archives nationales, 1999, notice n° 5017 (instrument de recherche imprimé dématérialisé dont la version intégrale est accessible en ligne par la rubrique 'Autres instruments de recherche', voir contexte dans le Plan d’orientation général - Notaires de Paris, guides thématiques du Minutier).
      contrat de mariage; Dragon (rue du); Jacob (rue); Causard, Marie Honorine; Diré, Marie Angélique Louise; Heduy, Théodore
    - Bail de boutique de modes, 57, boulevard Saint-Martin, par Antoine Pézet de Corval, ex-notaire, à Marie Anne Latour, modiste., 26 août 1809; MC/ET/VII/592
      Documents du Minutier central des notaires de Paris concernant l'histoire économique et sociale (1800-1830) [8556 actes], par Claude Pris, introduction et index revus, corrigés par le personnel du Minutier central, sous la direction d'Andrée Chauleur, Paris, Archives nationales, 1999, notice n° 1197 (instrument de recherche imprimé dématérialisé dont la version intégrale est accessible en ligne par la rubrique 'Autres instruments de recherche', voir contexte dans le Plan d’orientation général - Notaires de Paris, guides thématiques du Minutier).
      bail; Saint-Martin (boulevard); Latour, Marie Anne; Pézet de Corval, Antoine (1758-1815); fabricant d'accessoires vestimentaires; notaire
    - Mariage de Charles Victor Debonne, ex-négociant, demeurant à Beauvais, avec Geneviève Lesueur, veuve de Jean Toussaint Gaury, drapier mercier, demeurant à Saint-Germain-en-Laye., 19 septembre 1809; MC/ET/VII/592
      Documents du Minutier central des notaires de Paris concernant l'histoire économique et sociale (1800-1830) [8556 actes], par Claude Pris, introduction et index revus, corrigés par le personnel du Minutier central, sous la direction d'Andrée Chauleur, Paris, Archives nationales, 1999, notice n° 2837 (instrument de recherche imprimé dématérialisé dont la version intégrale est accessible en ligne par la rubrique 'Autres instruments de recherche', voir contexte dans le Plan d’orientation général - Notaires de Paris, guides thématiques du Minutier).
      contrat de mariage; Beauvais (Oise); Saint-Germain-en-Laye (Yvelines); Debonne, Charles Victor; Gaury, Jean Toussaint; Lesueur, Geneviève; négociant; commerçant
    - Inventaire après décès de Marie Françoise Agathe Depresle, épouse d'Antoine Joseph Carpentier, tailleur, 8, rue Montorgueil., 28 septembre 1809; MC/ET/VII/592
      Documents du Minutier central des notaires de Paris concernant l'histoire économique et sociale (1800-1830) [8556 actes], par Claude Pris, introduction et index revus, corrigés par le personnel du Minutier central, sous la direction d'Andrée Chauleur, Paris, Archives nationales, 1999, notice n° 1302 (instrument de recherche imprimé dématérialisé dont la version intégrale est accessible en ligne par la rubrique 'Autres instruments de recherche', voir contexte dans le Plan d’orientation général - Notaires de Paris, guides thématiques du Minutier).
      inventaire; Montorgueil (rue); Carpentier, Antoine Joseph; Depresle, Marie Françoise Agathe; tailleur d'habits
  - Minutes. 1809, octobre - décembre, octobre - décembre 1809; MC/ET/VII/593
    - Mariage d'Antoine Griot, professeur de musique et attaché à la Chapelle impériale, veuf de Marie Louise Florence Poitevin, 349, rue Saint-Denis, avec Anne Catherine Marie Compagnon, 8, rue du Croissant., 8 novembre 1809; MC/ET/VII/593
      Documents du Minutier central des notaires de Paris concernant l'histoire économique et sociale (1800-1830) [8556 actes], par Claude Pris, introduction et index revus, corrigés par le personnel du Minutier central, sous la direction d'Andrée Chauleur, Paris, Archives nationales, 1999, notice n° 5953 (instrument de recherche imprimé dématérialisé dont la version intégrale est accessible en ligne par la rubrique 'Autres instruments de recherche', voir contexte dans le Plan d’orientation général - Notaires de Paris, guides thématiques du Minutier).
      contrat de mariage; Croissant (rue du); Saint-Denis (rue); Compagnon, Anne Catherine Marie; Griot, Antoine; Poitevin, Marie Louise Florence; enseignant
    - Inventaire après décès de Justine Mélanie Léger, épouse de Louis Bonaventure Cercueil, marchand potier d'étain, 2, rue Montorgueil., 13 novembre 1809; MC/ET/VII/593
      Documents du Minutier central des notaires de Paris concernant l'histoire économique et sociale (1800-1830) [8556 actes], par Claude Pris, introduction et index revus, corrigés par le personnel du Minutier central, sous la direction d'Andrée Chauleur, Paris, Archives nationales, 1999, notice n° 237 (instrument de recherche imprimé dématérialisé dont la version intégrale est accessible en ligne par la rubrique 'Autres instruments de recherche', voir contexte dans le Plan d’orientation général - Notaires de Paris, guides thématiques du Minutier).
      inventaire; Montorgueil (rue); Cercueil, Louis Bonaventure; Léger, Justine Mélanie; potier
    - Cession de bail de boutique de quincaillier, 328, rue Saint-Honoré, par Jean Mathieu Chevallier, quincaillier, à Jean Louis Delaplanche., 30 décembre 1809; MC/ET/VII/593
      Documents du Minutier central des notaires de Paris concernant l'histoire économique et sociale (1800-1830) [8556 actes], par Claude Pris, introduction et index revus, corrigés par le personnel du Minutier central, sous la direction d'Andrée Chauleur, Paris, Archives nationales, 1999, notice n° 251 (instrument de recherche imprimé dématérialisé dont la version intégrale est accessible en ligne par la rubrique 'Autres instruments de recherche', voir contexte dans le Plan d’orientation général - Notaires de Paris, guides thématiques du Minutier).
      cession; Saint-Honoré (rue); Chevallier, Jean Mathieu; Delaplanche, Jean Louis; commerçant
  - Minutes. 1810, janvier - mars, janvier - mars 1810; MC/ET/VII/594; Document détérioré.
    - Mariage de Louis Charles François Fastou, peintre d'architecture, divorcé avec un enfant de Marie Nicole Leridais, 7, rue de la Vieille-Draperie, avec Marie Ribouté, brodeuse, même adresse., 24 janvier 1810; MC/ET/VII/594
      Documents du Minutier central des notaires de Paris concernant l'histoire économique et sociale (1800-1830) [8556 actes], par Claude Pris, introduction et index revus, corrigés par le personnel du Minutier central, sous la direction d'Andrée Chauleur, Paris, Archives nationales, 1999, notice n° 5924 (instrument de recherche imprimé dématérialisé dont la version intégrale est accessible en ligne par la rubrique 'Autres instruments de recherche', voir contexte dans le Plan d’orientation général - Notaires de Paris, guides thématiques du Minutier).
      contrat de mariage; Vieille-Draperie (rue de la); Fastou, Louis Charles François; Leridais, Marie Nicole; Ribouté, Marie; brodeur; peintre
  - Minutes. 1810, avril - juin, avril - juin 1810; MC/ET/VII/595; Document détérioré.
    - Mariage de Claude Villiaume [Villiard], employé à la Grande Chancellerie de la Légion d'honneur, 41, rue Traversière-Saint-Honoré, avec Abelle Louise Antoinette Genies, 33, rue Saint-André-des-Arts., 18 mai 1810; MC/ET/VII/595
      Documents du Minutier central des notaires de Paris concernant l'histoire économique et sociale (1800-1830) [8556 actes], par Claude Pris, introduction et index revus, corrigés par le personnel du Minutier central, sous la direction d'Andrée Chauleur, Paris, Archives nationales, 1999, notice n° 6362 (instrument de recherche imprimé dématérialisé dont la version intégrale est accessible en ligne par la rubrique 'Autres instruments de recherche', voir contexte dans le Plan d’orientation général - Notaires de Paris, guides thématiques du Minutier).
      contrat de mariage; Saint-André-des-Arts (rue); Traversière-Saint-Honoré (rue); Genies, Abelle Louise Antoinette; Villiard, Claude; Villiaume, Claude
  - Minutes. 1810, juillet - décembre, juillet - décembre 1810; MC/ET/VII/596; Document détérioré.
    1810, juillet à 28 novembre: actes passés par-devant Sébastien Postelle.
    1810, décembre: actes passés par-devant Alexandre Curmer.
    - Vente de fonds de commerce de charbon et de bois, 1, rue de la Michodière, par Pierre Vidalin, marchand de charbon, à Antoine Andrieux., 16 juillet 1810; MC/ET/VII/596
      Documents du Minutier central des notaires de Paris concernant l'histoire économique et sociale (1800-1830) [8556 actes], par Claude Pris, introduction et index revus, corrigés par le personnel du Minutier central, sous la direction d'Andrée Chauleur, Paris, Archives nationales, 1999, notice n° 1384 (instrument de recherche imprimé dématérialisé dont la version intégrale est accessible en ligne par la rubrique 'Autres instruments de recherche', voir contexte dans le Plan d’orientation général - Notaires de Paris, guides thématiques du Minutier).
      acte de vente; Andrieux, Antoine; Vidalin, Pierre; charbonnier; négociant
    - Procès-verbal d'adjudication du fonds de commerce de marchand de draps de Jean François d'Hangest, demeurant rue Saint-Honoré n° 75, à la demande des syndics de faillite, au profit d'Antoine Philibert Carpentier, employé dans le commerce, demeurant rue Bertin-Poirée n° 5., 19 juillet 1810; MC/ET/VII/596
      Date de création de la notice: 2010
      procès-verbal; acte de vente; Bertin-Poirée (rue); Saint-Honoré (rue); Hangest, Jean François d'; Carpentier, Antoine Philibert; négociant
    - Vente sur licitation de fonds de commerce de draps, 75, rue Saint-Honoré, par Jean François d' Hangest, en faillite, à Antoine Philibert Carpentier, employé de commerce., 19 juillet 1810; MC/ET/VII/596
      Documents du Minutier central des notaires de Paris concernant l'histoire économique et sociale (1800-1830) [8556 actes], par Claude Pris, introduction et index revus, corrigés par le personnel du Minutier central, sous la direction d'Andrée Chauleur, Paris, Archives nationales, 1999, notice n° 728 (instrument de recherche imprimé dématérialisé dont la version intégrale est accessible en ligne par la rubrique 'Autres instruments de recherche', voir contexte dans le Plan d’orientation général - Notaires de Paris, guides thématiques du Minutier).
      acte de vente; Saint-Honoré (rue); Carpentier, Antoine Philibert; Hangest, Jean François d'
    - Contrat de mariage entre Louis François Gouy, compagnon menuisier, demeurant rue Neuve-Saint-Martin n° 24, et Marie Louise Michot, demeurant rue Neuve-Saint-Augustin n° 25., 21 juillet 1810; MC/ET/VII/596
      contrat de mariage; Neuve-Saint-Augustin (rue); Neuve-Saint-Martin (rue); Gouy, Louis François; Michot, Marie Louise; menuisier
    - Mariage de Louis François Gouy, compagnon menuisier, 25, rue Neuve-Saint-Martin, demeurant à Compiègne, avec Marie Louise Michot, 25, rue Neuve-Saint-Augustin., 21 juillet 1810; MC/ET/VII/596
      Documents du Minutier central des notaires de Paris concernant l'histoire économique et sociale (1800-1830) [8556 actes], par Claude Pris, introduction et index revus, corrigés par le personnel du Minutier central, sous la direction d'Andrée Chauleur, Paris, Archives nationales, 1999, notice n° 5270 (instrument de recherche imprimé dématérialisé dont la version intégrale est accessible en ligne par la rubrique 'Autres instruments de recherche', voir contexte dans le Plan d’orientation général - Notaires de Paris, guides thématiques du Minutier).
      contrat de mariage; Compiègne (Oise); Neuve-Saint-Augustin (rue); Neuve-Saint-Martin (rue); Gouy, Louis François; Michot, Marie Louise; menuisier
    - Procuration de Pierre Claude Louis Robert Tascher de La Pagerie, aide de camp de son altesse impériale le prince Eugène, vice-roi d'Italie, et d'Amélie Marie Anne Théodore Charlotte Sophie Walp, sa femme, demeurant rue de Joubert n° 19, à Claude Niepce, propriétaire, demeurant rue Basse-du-Rempart, n° 54., 28 juillet 1810; MC/ET/VII/596
      procuration; Basse-du-Rempart (rue); Tascher de La Pagerie, Pierre Claude Louis Robert; Walp, Amélie Marie Anne Théodore Charlotte Sophie; Niépce, Claude (1763-1828); Beauharnais, Eugène de (1781-1824); officier (armée)
    - Procuration de Pierre Claude Louis Robert Tascher de La Pagerie, aide de camp de son altesse impériale le prince Eugène, vice-roi d'Italie, et d'Amélie Marie Anne Théodore Charlotte Sophie Walp, sa femme, demeurant rue de Joubert n° 19, à François Henri Gérardin, avocat au Conseil d'Etat, demeurant rue Pavée-Saint-André-des-Arts n° 3., 28 juillet 1810; MC/ET/VII/596
      procuration; Tascher de La Pagerie, Pierre Claude Louis Robert; Walp, Amélie Marie Anne Théodore Charlotte Sophie; Gérardin, François Henri; Beauharnais, Eugène de (1781-1824); avocat
    - Procuration de Pierre Claude Louis Robert Tascher de La Pagerie, aide de camp de son altesse impériale le prince Eugène, vice-roi d'Italie, demeurant rue de Joubert n° 19, à François Henri Gérardin, avocat au Conseil d'Etat, demeurant rue Pavée-Saint-André-des-Arts n° 3., 28 juillet 1810; MC/ET/VII/596
      procuration; Tascher de La Pagerie, Pierre Claude Louis Robert; Gérardin, François Henri; Beauharnais, Eugène de (1781-1824); officier (armée); avocat
    - Mariage de Simon Pierre Godbillon, maréchal des logis de dragons, de la Garde impériale, rue de Grenelle, avec Marie Thérèse Baurillion, 31, avenue de Neuilly., 11 octobre 1810; MC/ET/VII/596
      Documents du Minutier central des notaires de Paris concernant l'histoire économique et sociale (1800-1830) [8556 actes], par Claude Pris, introduction et index revus, corrigés par le personnel du Minutier central, sous la direction d'Andrée Chauleur, Paris, Archives nationales, 1999, notice n° 6894 (instrument de recherche imprimé dématérialisé dont la version intégrale est accessible en ligne par la rubrique 'Autres instruments de recherche', voir contexte dans le Plan d’orientation général - Notaires de Paris, guides thématiques du Minutier).
      contrat de mariage; Grenelle (rue de); Neuilly (avenue de); Baurillion, Marie Thérèse; Godbillon, Simon Pierre
- Répertoire(s) de Sébastien POSTELLE, 21 avril 1801 - 1815; MC/RE/VII/15 - MC/RE/VII/23
  - Répertoire. an IX, floréal - 1808, 8 janvier, 1er floréal an IX (21 avril 1801) - 8 janvier 1808; MC/RE/VII/15
    Répertoire des notaires Antoine Pezet de Corval (1er floréal an IX (21 avril 1801)-15 vendémaire an XIV (7 octobre 1805)), Sébastien Postelle (18 vendémiaire an XIV (10 octobre 1805)-8 janvier 1808)).
    Informations concernant le classement et la cotation:
    Le niveau inférieur de description, quand il existe, correspond aux mentions d'actes contenues dans le répertoire. Parmi celles-ci, certaines peuvent y être décrites, de manière plus ou moins détaillée. Pour consulter l'acte proprement dit, il convient de rechercher la cote au niveau des articles (registre ou liasse) des minutes du notaire (cote de type 'MC/ET').
    - Inventaire après décès de Eulalie-Elisabeth Pinguet Delisle., 23 vendémiaire an XIV (15 octobre 1805)
      Mention dans le répertoire du notaire coté:
      MC/RE/VII/15
      Attention: la cote de répertoire (de type 'MC/RE') ne permet pas de consulter la minute de l'acte. ll convient de rechercher la cote de la minute (de type 'MC/ET') au niveau des articles (registre ou liasse) de minutes du notaire.
      L'accès aux images numérisées des pages du répertoire se fait au niveau de description supérieur (' Répertoire du notaire '), rubrique ' Consulter les archives numérisées associées'.
      Base Miriad 2 des inventaires après décès, 1801-1850, par Thierry Boudignon, avec le concours de Marie-France Nivet et du personnel du Minutier central, 1995-2012 (base de données migrée: voir contexte dans le Plan d’orientation général - Notaires de Paris, guides thématiques du Minutier).
      Date de révision: 2011
      Date de création de la notice: 2008
      inventaire après décès; Pinguet Delisle, Eulalie-Elisabeth
    - Inventaire après décès de Marie-Françoise Adisse., 4 frimaire an XIV (25 novembre 1805)
      inventaire après décès; Adisse, Marie-Françoise
    - Inventaire après décès de Marie-Rosalie Petit, épouse de Antoine-Jacques-René Périn., 19 frimaire an XIV (10 décembre 1805)
      inventaire après décès; Petit, Marie-Rosalie; Périn, Antoine-Jacques-René
    - Inventaire après décès de Joseph Reymond., 15 janvier 1806
      inventaire après décès; Reymond, Joseph
    - Inventaire après décès de Nicolas Provin., 3 février 1806
      inventaire après décès; Provin, Nicolas
    - Inventaire après décès de Louis-Charles Gaudron Richardière., 18 mars 1806
      inventaire après décès; Gaudron Richardière, Louis-Charles
    - Inventaire après décès de Jean-Baptiste Moreau., 19 mars 1806
      inventaire après décès; Moreau, Jean-Baptiste
    - Inventaire après décès de Pierre-Charles Mané., 20 mars 1806
      inventaire après décès; Mané, Pierre-Charles
    - Inventaire après décès de Marie-Marguerite Pintré, épouse de Nicolas-Lazare Martin., 15 avril 1806
      inventaire après décès; Pintré, Marie-Marguerite; Martin, Nicolas-Lazare
    - Inventaire après décès de Jean-Baptiste Moreau., 16 avril 1806
    - Inventaire après décès de Marie-Jeanne Huët, veuve de Jacques Doussot, 29 avril 1806
      inventaire après décès; Huët, Marie-Jeanne; Doussot, Jacques
    - Inventaire après décès de Jean-Antoine Chaudet., 2 mai 1806
      inventaire après décès; Chaudet, Jean-Antoine
    - Inventaire après décès de Pons-Jean-François-Ignace Dejean Dupérier., 7 mai 1806